【裁判字號】    99,上訴,2267
【裁判日期】    991230
【裁判案由】    違反槍砲彈藥刀械管制條例等
【裁判全文】
臺灣高等法院臺中分院刑事判決        99年度上訴字第2267號
上  訴  人  臺灣苗栗地方法院檢察署檢察官
被      告  鄒亞倫
被      告  郭仁龍
上列上訴人因被告違反槍砲彈藥刀械管制條例等案件，不服臺灣
苗栗地方法院99年度訴字第151號中華民國99年8月25日第一審判
決（起訴案號：臺灣苗栗地方法院檢察署99年度偵字第567、110
0號），提起上訴，本院判決如下：
    主  文
上訴駁回。
    理  由
一、按依刑事訴訟法第350條、第361條、第362條、第367條規定
    ，不服地方法院之第一審判決而上訴者，須提出上訴書狀，
    並應敘述具體理由，為上訴必備之程式；其所提出之書狀未
    敘述上訴理由，或僅曾以言詞陳述上訴理由者，均應於上訴
    期間屆滿後20日內補提理由書於第一審法院。第一審法院經
    形式審查，認逾期未補提上訴理由者，應定期間先命補正；
    逾期未補正者，為上訴不合法律上之程式，應以裁定駁回。
    倘已提出上訴理由，但所提非屬具體理由者，則由第二審法
    院以上訴不合法律上之程式，判決駁回。而所謂具體理由，
    必係依據卷內既有訴訟資料或提出新事證，指摘或表明第一
    審判決有何採證認事、用法或量刑等足以影響判決本旨之不
    當或違法，而構成應予撤銷之具體事由，始克當之（例如：
    依憑證據法則具體指出所採證據何以不具證據能力，或依憑
    卷證資料，明確指出所為證據證明力之判斷如何違背經驗、
    論理法則）；倘僅泛言原判決認定事實錯誤、違背法令、量
    刑失之過重或輕縱，而未依上揭意旨指出具體事由，或形式
    上雖已指出具體事由，然該事由縱使屬實，亦不足以認為原
    判決有何不當或違法者（例如：對不具有調查必要性之證據
    ，法院未依聲請調查亦未說明理由，或援用證據不當，但除
    去該證據仍應為同一事實之認定），皆難謂係具體理由，俾
    與第二審上訴制度旨在請求第二審法院撤銷、變更第一審不
    當或違法之判決，以實現個案救濟之立法目的相契合，並節
    制濫行上訴（最高法院97年度臺上字第892號判決意旨可資
    參照）。又理由是否具體，則屬第二審法院審查之範圍，不
    在命補正之列，亦即上訴書狀已記載理由，並有具體之敘述
    時，其上訴既屬合法，第二審法院固應就其理由之是否可取
    ，為實體之審理及判斷；如認其上訴書狀雖記載理由，但並
    未具體敘述時，則無須再命補正，可逕認其上訴不合法，以
    判決駁回之，此有最高法院97年度臺上字第1281號判決意旨
    可參。
二、本案檢察官不服原審判決，提起上訴，其上訴理由略謂：原
    審諭知被告鄒亞倫、郭仁龍犯強制罪，並量處被告鄒亞倫有
    期徒刑5月，被告郭仁龍有期徒刑4月之判決，固屬卓見。然
    查被告鄒亞倫前有妨害自由之前科，被告郭仁龍亦有殺人之
    前科，均素行非佳，本件以暴力毆打被害人及以要讓被害人
    吃花生米等言詞恐嚇被害人，除造成被害人受傷及恐懼外，
    亦對當地治安產生不良影響，故認原審量刑尚屬過輕等語。
三、按量刑輕重係屬事實審法院得依職權自由裁量之事項，苟已
    斟酌刑法第57條各款所列情狀而未逾越法定刑度，不得遽指
    為違法（最高法院72年度台上字第6696號、75年度台上字第
    7033號判例要旨參照）；且在同一犯罪事實與情節，如別無
    其他加重或減輕之原因，下級審量定之刑，亦無過重或失輕
    之不當情形，則上級審法院對下級審法院之職權行使，原則
    上應予尊重（最高法院85年度台上字第2446號裁判意旨參照
    ）。經查，原審以本案被告之犯罪事證明確，被告對於犯罪
    事實均坦承不諱（見原審卷第123頁背面），並與證人王政
    、宋品悅、A2等證言情節相符，而認為被告犯行洵堪認定。
    並審酌被告鄒亞倫、郭仁龍均素行不佳，其等因一般借款債
    務民事糾紛，竟不循正當途徑請求清償債務，反以脅迫方式
    ，強逼被害人王政簽發本票，又限制被害人王政、王治評、
    宋品悅等人離開住處，且以加害他人生命之事，恐嚇被害人
    王政、王治評、宋品悅，致使被害人王政、王治評、宋品悅
    均心生畏懼，其等行為實無可取，惟查其等犯後態度良好，
    深表悔意等一切情狀，且被告鄒亞倫、郭仁龍均已與被害人
    王政、宋品悅、王治評達成民事和解，賠償被害人所受損害
    ，及其等犯罪動機、目的、手段等一切情事，於刑法第304
    條所定3年以下有期徒刑、拘役或3百元以下罰金之法定刑度
    及刑法第47條第1項累犯之規定，各量處被告鄒亞倫及郭仁
    龍強制罪部分各有期徒刑5月及4月之刑，並就被告郭仁龍有
    期徒刑部分諭知易科罰金之折算標準。本院從形式上觀察，
    認原審法院已就刑法之法定刑、刑法第47條第1項累犯之加
    重及刑法第57條所揭示之各種量刑條件妥為斟酌，並無濫用
    量刑權限之違法或失當之處。檢察官之上訴意旨指摘原審判
    決量刑過輕，惟並未依據卷內訴訟資料，具體指摘原審判決
    認事用法有何違法或不當之情形，或構成應予撤銷之具體事
    由，揆諸上開最高法院判決意旨及依「程序優先於實體」之
    刑事訴訟法原則，其上訴自屬違背法律上之程式，爰不經言
    詞辯論，駁回其上訴。
據上論結，應依刑事訴訟法第367條前段、第372條，判決如主文
。
中    華    民    國    99    年    12    月    30    日
            刑事第五庭  審判長法  官  趙  春  碧
                              法  官  林  宜  民
                              法  官  卓  進  仕
以上正本證明與原本無異。
不得上訴。
                              書記官  郭  振  祥
中    華    民    國    99    年    12    月    30    日

司法院資訊處製作；財團法人民間司法改革基金會備份。
